臺灣桃園地方法院刑事判決
109年度訴字第561號
                                      109年度訴字第766號
公  訴  人  臺灣桃園地方檢察署檢察官
被      告  陳春華




選任辯護人  江政俊律師
被      告  戴麗玲



選任辯護人  呂紹瑋律師(法扶律師)            
被      告  黃朝羣


選任辯護人  姚宗樸律師(法扶律師)
被     告   章漢民


上列被告因違反毒品危害防制條例案件，經檢察官提起公訴（10
9年度偵字第9576號）、移送併辦（109年度偵字第15496、15497
、15498號）及追加起訴（109年度偵字第15498號），本院判決
如下：
    主  文
壹、陳春華部分：
一、陳春華犯如附表一編號一至八、十至十三、十六、十八至二
    十二主文欄所示之罪，各處如附表一編號一至八、十至十三
    、十六、十八至二十二主文欄所示之刑。應執行有期徒刑拾
    貳年。
二、扣案如附表三編號二所示之物沒收。
三、未扣案之犯罪所得共新臺幣肆萬捌仟元沒收，於全部或一部
    不能沒收或不宜執行沒收時，追徵其價額。
貳、戴麗玲部分：
一、戴麗玲犯如附表一編號十六、十七主文欄所示之罪，各處如
    附表一編號十六、十七主文欄所示之刑。應執行有期徒刑貳
    年陸月。
二、扣案如附表四編號二所示之物沒收。
三、未扣案之犯罪所得新臺幣貳仟伍佰元沒收，於全部或一部不
    能沒收或不宜執行沒收時，追徵其價額。
參、黃朝羣部分：　　
一、黃朝羣犯如附表一編號九、十四、十五主文欄所示之罪，各
    處如附表一編號九、十四、十五主文欄所示之刑。應執行有
    期徒刑捌年陸月。
二、扣案如附表五編號二所示之物沒收。
肆、章漢民公訴不受理。
    事  實
一、陳春華部分：
    陳春華明知海洛因、甲基安非他命分別屬毒品危害防制條例
    第2條第2項第1、2款所規定之第一級、第二級毒品，依法不
    得販賣，竟意圖營利，基於販賣第一級、第二級毒品之犯意
    ，分別於如附表一編號一至八、十至十三、十六、十八至二
    十二所示之時間、地點，販賣毒品予如附表一編號一至八、
    十至十三、十六、十八至二十二所示之購毒者，所販賣之毒
    品種類、數量、價金均如附表一編號一至八、十至十三、十
    六、十八至二十二所示，陳春華並取得如附表一編號一至八
    、十至十三、十六、十八至二十二所示之販毒所得（其中如
    附表一編號一係與邱建豪共同販賣第二級毒品、如附表一編
    號十六係與戴麗玲共同販賣第二級毒品）。
二、戴麗玲部分：
　　戴麗玲明知甲基安非他命屬毒品危害防制條例第2條第2項第
    2款所規定之第二級毒品，依法不得販賣，竟意圖營利，基
    於販賣第二級毒品之犯意，分別於如附表一編號十六、十七
    所示之時間、地點，販賣毒品予如附表一編號十六、十七所
    示之購毒者，所販賣之毒品種類、數量、價金均如附表一編
    號十六、十七所示，戴麗玲並取得如附表一編號十七所示之
    販毒所得（其中如附表一編號十六係與陳春華共同販賣第二
    級毒品）。　　
三、黃朝羣部分：
　　黃朝羣明知海洛因屬毒品危害防制條例第2條第2項第1款所
    規定之第一級毒品，依法不得販賣，竟意圖營利，與邱建豪
    （另行審結）共同基於販賣第一級毒品之犯意聯絡，分別於
    如附表一編號九、十四、十五所示之時間、地點，販賣毒品
    予如附表一編號九、十四、十五所示之購毒者，所販賣之毒
    品種類、數量、價金均如附表一編號九、十四、十五所示。
二、案經臺灣桃園地方檢察署檢察官指揮宜蘭縣政府警察局偵查
    起訴、移送併辦及追加起訴。
    理  由
甲、有罪部分
壹、證據能力：
一、按被告以外之人於審判外之言詞或書面陳述，除法律有規定
    者外，不得作為證據；又被告以外之人於審判外之陳述，雖
    不符同法第159條之1至第159條之4之規定，而經當事人於審
    判程序同意作為證據，法院審酌該言詞陳述或書面陳述作成
    時之情況，認為適當者，亦得為證據；而當事人、代理人或
    辯護人於法院調查證據時，知有第159條第1項不得為證據之
    情形，而未於言詞辯論終結前聲明異議者，視為有前項之同
    意，刑事訴訟法第159條第1項、第159條之5分別定有明文。
    查本件被告陳春華、戴麗玲、黃朝羣及其等之辯護人及檢察
    官就本判決所引用審判外之言詞或書面陳述之證據能力，於
    本院準備程序中均未予爭執，且迄至言詞辯論終結前亦未聲
    明異議，本院審酌該等具有傳聞證據性質之證據，其取得過
    程並無瑕疵，與待證實具有關聯性，證明力非明顯過低，以
    之作為證據係屬適當，認俱得為證據。
二、至於本判決所引用之其他非供述證據部分，與本案均有關連
    性，亦無證據證明係實施刑事訴訟程序之公務員以不法方式
    所取得，依刑事訴訟法第158條之4之反面解釋，當有證據能
    力，復於本院審理時，提示並告以要旨，使被告、辯護人及
    檢察官充分表示意見，自得為證據使用。
貳、認定犯罪事實之依據及理由：
一、被告陳春華販賣第一級、第二級毒品部分（即附表一編號一
    至八、十至十三、十六、十八至二十二）：訊據被告陳春華
    對於上開犯罪事實坦承不諱，核與證人徐美惠、曾俊霖、林
    美玲、陳志強、詹盛烘、林竣賢、李伊婷、曾筱暄於警詢及
    偵查中之證述情節相符（見109年度偵字第9576號卷一第209
    至213、227至251、311至323、373至383、479至484頁、109
    年度偵字第9576號卷五第49至53、169至175、233至237、26
    1至265、309至313、435至439、445至449、451至455、459
    至463頁、109年度偵字第15498號卷二第3至19、263至269頁
    ），且有被告陳春華與徐美惠、曾俊霖、林美玲、陳志強、
    詹盛烘、林竣賢、李伊婷、曾筱暄通話之通訊監察譯文、雙
    向通聯紀錄、通訊軟體LINE對話紀錄擷圖、監視錄影畫面翻
    拍照片、宜蘭縣政府警察局搜索扣押筆錄、扣押物品目錄表
    、通訊監察書附卷可佐（見109年度偵字第9576號卷一第37
    至47、199、214至219、391、393、405至409、411至413、4
    85至495頁、109年度偵字第9576號卷二第267至269、347至3
    48、349至355、357至373、285、423至427頁、109年度偵字
    第15498號卷一第243至245頁），復有扣案如附表三編號二
    所示之行動電話足憑，足認被告陳春華之任意性自白與事實
    相符，堪以採信。
二、被告戴麗玲販賣第二級毒品部分（即附表一編號十六、十七
    ）：訊據被告戴麗玲對於上開犯罪事實坦承不諱，核與證人
    詹盛烘、江仁杰於警詢及偵查中之證述情節相符（見109年
    度偵字第9576號卷一第479至484頁、109年度偵字第9576號
    卷五第309至313、315至323、325至329頁），且有被告陳春
    華、戴麗玲與詹盛烘通話之通訊監察譯文、雙向通聯紀錄、
    宜蘭縣政府警察局搜索扣押筆錄、扣押物品目錄表在卷可稽
    （見109年度偵字第9576號卷一第487至431、505至511頁、1
    09年度偵字第9576卷二第319至320頁），復有扣案如附表四
    編號二所示之行動電話足憑，足認被告戴麗玲之任意性自白
    與事實相符，堪以採信。
三、被告黃朝羣販賣第一級毒品部分（即附表一編號九、十四、
    十五）：訊據被告黃朝羣對上開犯罪事實坦承不諱，核與證
    人魏國樑、賴清景於警詢及偵查中之證述情節相符（見109
    年度偵字第9576號卷二第477至481、523至535頁、109年度
    偵字第9576號卷五第191至195、283至287頁），且有同案被
    告邱建豪與魏國樑通話之通訊監察譯文、被告黃朝羣與賴清
    景通話之通訊監察譯文、通聯調閱查詢單、監視錄影畫面翻
    拍照片在卷可查（見109年度偵字第9576號卷二第153至1591
    97至199、483至485、495至507、551至553、543頁），復有
    扣案如附表五編號二所示之行動電話足憑，足認被告黃朝羣
    之任意性自白與事實相符，堪以採信。
四、綜上所述，本案事證明確，被告陳春華、戴麗玲、黃朝羣之
    犯行均堪認定，均應依法論科。
參、論罪科刑部分：
一、新舊法比較：按行為後法律有變更者，適用行為時之法律。
    但行為後之法律有利於行為人者，適用最有利於行為人之法
    律，刑法第2條第1項定有明文。被告陳春華、戴麗玲、黃朝
    羣為如附表一編號一至二十二所示犯行後，毒品危害防制條
    例第4條於109年1月15日修正公布，自同年7月15日開始施行
    ，修正前該條第1、2項分別規定：「製造、運輸、販賣第一
    級毒品者，處死刑或無期徒刑；處無期徒刑者，得併科新臺
    幣2千萬元以下罰金。」、「製造、運輸、販賣第二級毒品
    者，處無期徒刑或7年以上有期徒刑，得併科新臺幣1千萬元
    以下罰金。」；修正後之規定則分別為：「製造、運輸、販
    賣第一級毒品者，處死刑或無期徒刑；處無期徒刑者，得併
    科新臺幣3千萬元以下罰金。」、「製造、運輸、販賣第二
    級毒品者，處無期徒刑或10年以上有期徒刑，得併科新臺幣
    1千5百萬元以下罰金。」；修正前毒品危害防制條例第17條
    第2項規定為：「犯第4條至第8條之罪於偵查及審判中均自
    白者，減輕其刑」，修正後則規定：「犯第4條至第8條之罪
    於偵查及歷次審判中均自白者，減輕其刑」經比較修正前後
    之法律，新法分別於第4條第1項提高罰金刑上限，第2項提
    高法定刑下限及罰金刑上限，修正後毒品危害防制條例第17
    條第2項規定須於「偵查及歷次審判中均自白」，顯較修正
    前規定嚴格，均未有利於被告，依刑法第2條第1項前段規定
    ，應一體適用被告行為時即修正前毒品危害防制條例之規定
    。
二、核被告陳春華就如附表一編號一、二、十、十一、十六、十
    八至二十二所為，均係犯修正前毒品危害防制條例第4條第2
    項之販賣第二級毒品罪；就如附表一編號三至八、十二、十
    三所為，均係犯修正前同條例第4條第1項之販賣第一級毒品
    罪；核被告戴麗玲就附表一編號十六、十七所為，均係犯修
    正前毒品危害防制條例第4條第2項之販賣第二級毒品罪；核
    被告黃朝羣就附表一編號九、十四、十五所為，均係犯修正
    前毒品危害防制條例第4條第1項之販賣第一級毒品罪。
三、公訴意旨雖認被告陳春華意圖營利，基於販賣第二級毒品之
    犯意，於108年8月22日，以門號0000000000號之行動電話指
    示持用門號0000000000號行動電話之被告章漢民，由被告章
    漢民向真實年籍不詳綽號「蓮霧」或「胖冰」之人，以19萬
    5000元代價購入第二級毒品甲基安非他命250公克，於同日
    將250公克甲基安非他命送至被告陳春華位於桃園市○○區○○
    路000號7樓之3租屋處，由被告陳春華指示陳春霞下樓開門
    向章漢民收取上開甲基安非他命，認被告陳春華此部分涉犯
    販賣第二級毒品未遂罪嫌等語（即起訴書附表編號22），然
    按行為人意圖營利而購入毒品，在尚未尋找買主前，即為警
    查獲，應論以意圖販賣而持有毒品罪(最高法院刑事大法庭1
    09年台上大字第4861號裁定參照)，又按行為人持有毒品之
    目的，既在於販賣，不論係出於原始持有之目的，抑或初非
    以營利之目的而持有，嗣變更犯意，意圖販賣繼續持有，均
    與意圖販賣而持有毒品罪之要件該當，且與販賣罪有法條競
    合之適用，並擇販賣罪處罰（最高法院106年度台上字第371
    7號刑事判決參照）。被告陳春華於審理中陳稱：上開所購
    得之甲基安非他命，部分於如附表一編號二十一、二十二所
    示時間、地點，售予曾筱暄等語，則被告陳春華係基於販賣
    之目的而持有第二級毒品甲基安非他命，無論嗣經售出與否
    ，皆已該當於意圖販賣而持有第二級毒品罪之構成要件，僅
    因法條競合而擇法定刑較重之販賣第二級毒品既遂罪處罰，
    則被告陳春華此部分意圖販賣而持有甲基安非他命之輕度行
    為，均應為法定刑較重之販賣第二級毒品既遂罪所吸收，不
    另論罪，公訴意旨認此部分應另論販賣第二級毒品未遂罪，
    尚有誤會，併此敘明。
四、被告陳春華販賣第一、二級毒品，被告戴麗玲販賣第二級毒
    品，被告黃朝羣販賣第一級毒品前，分別意圖販賣而持有第
    一、二級毒品之低度行為，為其等販賣毒品之高度行為所吸
    收，均不另論罪。被告陳春華就附表一編號一、十六所示販
    賣第二級毒品犯行，分別與同案被告邱建豪、戴麗玲間，有
    犯意聯絡及行為分擔，應論以共同正犯；被告戴麗玲就附表
    一編號十六所示販賣第二級毒品犯行，與被告陳春華間，有
    犯意聯絡及行為分擔，應論以共同正犯；被告黃朝羣就附表
    一編號九、十四、十五所示販賣第一級毒品犯行，與同案被
    告邱建豪間，有犯意聯絡及行為分擔，應論以共同正犯。被
    告陳春華、戴麗玲、黃朝羣就上開各罪間，犯意各別，行為
    互殊，應予分論併罰。
五、至檢察官移送併案審理部分，與本案起訴書所載之犯罪事實
    一完全相同，本即為起訴效力所及，本院自應併予審理，予
    以敘明。
六、刑之減輕事由：
（一）被告陳春華、戴麗玲、黃朝羣於偵查中就其等所犯如附表
      一所示之販賣第一級、第二級毒品之犯行，均自白犯罪，
      於本院審理中亦自白犯罪，則被告陳春華、戴麗玲、黃朝
      羣就其等所犯上開販賣第一級、第二級毒品犯行，均依修
      正前毒品危害防制條例第17條第2項之規定，減輕其刑。
（二）按修正前毒品危害防制條例第4條第1項販賣第一級毒品罪
      之法定刑為「死刑或無期徒刑；處無期徒刑者，得併科新
      臺幣2千萬元以下罰金。」；修正前同條例第4條第2項販
      賣第二級毒品罪之法定刑為「無期徒刑或7年以上有期徒
      刑，得併科新臺幣1千萬元以下罰金」。然同為販賣第一
      級、第二級毒品之人，其原因動機不一，犯罪情節未必盡
      同，或有大盤毒梟者，亦有中、小盤之分，甚或僅止於吸
      毒者友儕間為求互通有無之有償轉讓者亦有之，其販賣行
      為所造成危害社會之程度自屬有異，法律科處此類犯罪，
      所設之法定最低本刑卻相同，不可謂不重。於此情形，倘
      依其情狀處以適當之有期徒刑，即足以懲儆，並可達防衛
      社會之目的者，自非不可依客觀之犯行與主觀之惡性二者
      加以考量其情狀，是否有可憫恕之處，適用刑法第59條之
      規定酌量減輕其刑，期使個案裁判之量刑，能斟酌至當，
      符合比例原則。查被告陳春華、戴麗玲、黃朝羣就附表所
      一示之販賣第一級、第二級毒品犯行，固戕害如附表一所
      示購毒者之身心，惟該等購毒者均係依憑個人意志自願向
      被告陳春華、戴麗玲、黃朝羣購買海洛因及甲基安非他命
      ，且其等販賣海洛因、甲基安非他命之數量非鉅，各次所
      得不多，獲利有限，犯罪情節尚非重大，並非大量走私進
      口或長期販賣毒品之販毒者，其等惡性、犯罪情節核與大
      毒梟有重大差異，被告陳春華、戴麗玲、黃朝羣本案犯行
      縱依修正前毒品危害防制條例第17條第2項規定減輕其刑
      後，最低法定刑度仍為15年以上有期徒刑、3年6月以上有
      期徒刑，宣告最低度之刑猶嫌過重，堪認情輕法重，客觀
      上足以引起社會一般人之同情而顯可憫恕，爰就其等販賣
      第一級、第二級毒品罪，均依刑法第59條之規定，酌減其
      刑。又依刑法第70條規定，就被告3人適用之二種以上刑
      之減輕，遞減其刑。
（三）按毒品危害防制條例第17條第1項規定：「犯第4條至第8
      條、第10條或第11條之罪，供出毒品來源，因而查獲其他
      正犯或共犯者，減輕或免除其刑。」所稱「供出毒品來源
      ，因而查獲其他正犯或共犯」，須被告翔實供出與其犯罪
      有關之本案毒品來源的具體事證，因而使警方或偵查犯罪
      機關知悉其他正犯或共犯，據以查獲其人、其犯行的結果
      ，二者兼備並有因果關係，始能獲上述減免其刑之寬典；
      又所謂查獲其人、其犯行者，須被告供述毒品來源之事證
      具體且有充分之說服力，方得獲邀上開減免其刑之寬典，
      以免因此一損人利己之誘因而無端嫁禍第三人。是被告供
      出毒品來源資訊與其所犯本案無關，或偵查犯罪機關認不
      具證據價值而無從確實查獲者，即與上開規定不符，無其
      適用之餘地（最高法院107年度台上字第4280號判決參照
      ）。經本院依職權函詢檢、警有無查獲被告毒品來源，獲
      臺灣桃園地方檢察署略覆以：本署並未因此查獲上游等語
      ，另警覆以：被告陳春華於警詢時有供出毒品來源為同案
      被告章漢民，被告黃朝羣供出毒品來源為同案被告邱建豪
      ，惟章漢民、邱建豪均為本局執行通訊監察期間所知悉，
      非被告陳春華、黃朝羣所提供，被告戴麗玲有供出綽號「
      水哥」之人，惟所供述之資訊不足，取證困難，無法查明
      等語，此分別有臺灣桃園地方檢察署110年1月27日桃檢俊
      致109偵9576字第1109009984號函、宜蘭縣政府警察局110
      年1月23日警刑偵一字第1100003539號函各1份在卷可查（
      見本院卷二第231、325頁），是本案自無毒品危害防制條
      例第17條第1項之適用，附此敘明。
七、爰以行為人之責任為基礎，審酌被告陳春華、戴麗玲、黃朝
    羣前均有施用毒品之惡習，對於海洛因、甲基安非他命戕害
    身心，理應有充分認識，竟漠視法律禁令，分別犯前揭販賣
    第一、二級毒品之犯行，其等所為嚴重損害國民身心健康，
    且促成毒品之流布，情節非輕，然考量被告陳春華、戴麗玲
    、黃朝羣犯後均坦承犯行，態度良好，兼衡被告陳春華戴麗
    玲、黃朝羣各次販賣毒品之數量、金額及其等之素行、家庭
    經濟狀況等一切情狀，分別量處如附表一主文欄所示之刑，
    並考量被告陳春華、戴麗玲、黃朝羣各罪所犯為販賣第一、
    二級毒品罪，販賣之對象、金額、數量不同等情，定應執行
    之刑。
八、至被告戴麗玲及其辯護人雖請求給予被告戴麗玲緩刑之宣告
    ，然被告戴麗玲本案所受宣告刑已逾2年，與刑法第74條第1
    項所定緩刑要件不合，自無從宣告緩刑，附此敘明。　
肆、沒收部分：
（一）扣案如附表三編號二、附表五編號二所示之行動電話各1
      支，分別係供被告陳春華、黃朝羣本案犯罪所用之物，有
      通訊監察書、通訊監察譯文在卷可佐，且為其等於審理中
      自陳，扣案如附表四編號二所示之行動電話1支，係供被
      告戴麗玲本案犯罪所用之物，為其於審理中陳述在案，均
      應依毒品危害防制條例第19條第1項規定宣告沒收。
（二）犯罪所得部分：
   1、被告陳春華就附表一編號一至八、十至十三、十六、十八
      至二十二所示之販毒所得共計4萬8000元，被告戴麗玲就
      附表一編號十七所示之販毒所得2500元雖均未扣案，仍應
      分別依刑法第38條之1第1項前段規定宣告沒收，並依刑法
      第38條之1第3項規定，諭知於全部或一部不能沒收或不宜
      執行沒收時，追徵其價額。
　 2、按犯罪所得，屬於犯罪行為人者，沒收之；於全部或一部
      不能沒收或不宜執行沒收時，追徵其價額，刑法第38條之
      1第1項前段、第3項分別定有明文。另犯罪所得之沒收，
      以各人實際所得者為限，故2人以上共同犯罪，應各按其
      利得數額負責，至於犯罪所得之多寡，應由事實審法院綜
      合卷證資料及調查所得認定之。經查，被告黃朝羣雖曾向
      賴清景收取1600元、1000元，然業經被告黃朝羣繳回予同
      案被告邱建豪，被告黃朝羣未獲有報酬等情，業據被告黃
      朝羣於偵查中供述明確（見109年度偵字第9576號卷二第5
      75頁），被告戴麗玲就附表一編號十六雖曾向詹盛烘收取
      7000元，然業經被告戴麗玲繳回予被告陳春華，被告戴麗
      玲未獲有報酬等情，業據被告陳春華於偵查中供述明確（
      見109年度聲羈字第158號卷第187頁）。據此，被告戴麗
      玲、黃朝羣既對所領得之販毒對價無事實上之處分權限，
      依前開說明，自無從宣告沒收。
（三）自被告陳春華處扣得如附表二所示之甲基安非他命5包、
      海洛因3包，係被告陳春華另案施用第一級、第二級毒品
      所剩餘，此經被告陳春華於偵查中供述在案（見109年度
      偵字第9576號卷一第676頁），且無證據證明該扣案物與
      本案犯行有關，爰不予宣告沒收銷燬，應予指明。
（四）至本案其餘扣押物，無證據證明該等物品與本案犯行有關
      ，又亦無證據證明屬違禁物或依法應沒收之物，爰不予宣
      告沒收，併予敘明。
乙、公訴不受理部分
一、公訴意旨略以：被告章漢民明知甲基安非他命屬毒品危害防
    制條例第2條第2項第2款所規定之第二級毒品，非經許可不
    得販賣，於108年8月22日，經被告陳春華指示，由被告章漢
    民向真實年籍不詳綽號「蓮霧」或「胖冰」之人，以19萬50
    00元代價購入第二級毒品甲基安非他命250公克，再將前開2
    50公克甲基安非他命送至被告陳春華位於桃園市○○區○○路00
    0號7樓之3租屋處，被告陳春華再指示陳春霞（經檢察官為
    不起訴處分）下樓開門並向被告章漢民收取上開甲基安非他
    命。因認被告章漢民涉犯毒品危害防制條例第4條第2項、刑
    法第30條之幫助販賣第二級毒品罪嫌。
二、按被告死亡者，應諭知不受理之判決，並得不經言詞辯論為
    之，刑事訴訟法第303條第5款、第307條分別定有明文。經
    查，被告章漢民已於110年4月3日死亡，並有被告章漢民之
    個人資料查詢、桃園○○○○○○○○○110年12月30日桃市德戶字第
    1100011589號函檢附之死亡登記申請書、死亡證明書附卷可
    稽，依前揭規定，被告章漢民部分爰不經言詞辯論，逕為不
    受理之諭知。
據上論斷，應依刑事訴訟法第299條第1項前段、第303條第5款、
第307條，修正前毒品危害防制條例第4條第1項、第2項、第17條
第2項、毒品危害防制條例第19條第1項，刑法第11條前段、第59
條、第70條、第51條第5款、第38條之1第1項前段、第3項，判決
如主文。
本案經檢察官陳淑蓉提起公訴、移送併辦及追加起訴，檢察官謝
咏儒到庭執行職務。　　
中　　華　　民　　國　　111 　年　　6 　　月　　9 　　日
                  刑事第七庭  審判長法　官　陳佳宏
　　　　　　
　　　　　　                        法  官  方楷烽
　　　　　　
　　　　　　                        法  官  陳昭仁
以上正本證明與原本無異。
如不服本判決應於收受判決後20日內向本院提出上訴書狀，並應
敘述具體理由。其未敘述上訴理由者，應於上訴期間屆滿後20日
內向本院補提理由書(均須按他造當事人之人數附繕本)「切勿逕
送上級法院」。 
　　　　　　　　　　　　　　　      書記官　洪郁筑
中　　華　　民　　國　　111 　年　　6 　　月　　9 　　日





附錄本案論罪科刑法條全文：
修正前毒品危害防制條例第4條
製造、運輸、販賣第一級毒品者，處死刑或無期徒刑；處無期徒
刑者，得併科新臺幣二千萬元以下罰金。
製造、運輸、販賣第二級毒品者，處無期徒刑或七年以上有期徒
刑，得併科新臺幣一千萬元以下罰金。
製造、運輸、販賣第三級毒品者，處七年以上有期徒刑，得併科
新臺幣七百萬元以下罰金。
製造、運輸、販賣第四級毒品者，處五年以上十二年以下有期徒
刑，得併科新臺幣三百萬元以下罰金。
製造、運輸、販賣專供製造或施用毒品之器具者，處一年以上七
年以下有期徒刑，得併科新臺幣一百萬元以下罰金。
前五項之未遂犯罰之。

附表一：
編號 購毒者 參與被告          犯罪事實          主文 起訴書附表編號  一 徐美惠 陳春華 邱建豪 陳春華及邱建豪共同意圖營利，基於販賣第二級毒品之犯意聯絡，於108年8月19日下午3時46分許，由陳春華以門號0000000000號之行動電話與持用門號000000000、000000000 、000000000、000000000號電話之徐美惠聯絡後，再由邱建豪將甲基安非他命放置於桃園市○○區○○路000號7樓之3樓下彩券行騎樓的花盆裡，再由徐美惠前往拿取，陳春華、邱建豪以此方式，以新臺幣（下同）500元之代價，販賣第二級毒品甲基安非他命0.2公克（起訴書誤載為0.5公克，應予更正）予徐美惠，並收取價金。 陳春華共同販賣第二級毒品，處有期徒刑貳年貳月。 即起訴書附表編號1  二 徐美惠 陳春華 陳春華意圖營利，基於販賣第二級毒品之犯意，於108年8月28日中午12時8分許，以門號0000000000號之行動電話與使用門號000000000、000000000號電話之徐美惠聯絡後，在桃園市○○區○○路000號7樓之3，以500元之代價，販賣第二級毒品甲基安非他命0.2公克（起訴書誤載為0.5公克，應予更正）予徐美惠，並收取價金。 陳春華販賣第二級毒品，處有期徒刑貳年貳月。 即起訴書附表編號2  三 曾俊霖 陳春華 陳春華意圖營利，基於販賣第一級毒品之犯意，於108年11月5日晚間11時48分許，以門號0000000000號之行動電話與持用門號0000000000號行動電話之曾俊霖聯絡後，在桃園市中壢區威尼斯影城售票口，以1500元之代價，販賣第一級毒品海洛因0.2公克予曾俊霖，並收取價金。 陳春華販賣第一級毒品，處有期徒刑柒年捌月。 即起訴書附表編號3  四 曾俊霖 陳春華 陳春華意圖營利，基於販賣第一級毒品之犯意，於108年11月11日下午4時6分許，以門號0000000000號之行動電話與使用門號000000000、000000000電話之曾俊霖聯絡後，在桃園市中壢區威尼斯影城售票口，以1500元之代價，販賣第一級毒品海洛因0.2公克予曾俊霖，並收取價金。 陳春華販賣第一級毒品，處有期徒刑柒年捌月。 即起訴書附表編號4  五 曾俊霖 陳春華 陳春華意圖營利，基於販賣第一級毒品之犯意，於108年11月15日晚間8時55分許，以門號0000000000號之行動電話與使用門號000000000、000000000號電話之曾俊霖聯絡後，在桃園市中壢區威尼斯影城售票口，以1500元之代價，販賣第一級毒品甲基安非他命0.2公克予曾俊霖，並收取價金。 陳春華販賣第一級毒品，處有期徒刑柒年捌月。 即起訴書附表編號5  六 曾俊霖 陳春華 陳春華意圖營利，基於販賣第一級毒品之犯意，於108年11月21日晚間7時8分許，以門號0000000000號之行動電話與使用門號000000000、000000000號電話之曾俊霖聯絡後，在桃園市中壢區威尼斯影城售票口，以1500元之代價，販賣第一級毒品海洛因0.2公克予曾俊霖，並收取價金。 陳春華販賣第一級毒品，處有期徒刑柒年捌月。 即起訴書附表編號6  七 曾俊霖 陳春華 陳春華意圖營利，基於販賣第一級毒品之犯意，於108年11月30日下午2時34分許，以門號0000000000號之行動電話與持用門號0000000000號行動電話之曾俊霖聯絡後，在桃園市中壢區威尼斯影城售票口，以1500元之代價，販賣第一級毒品海洛因0.2公克予曾俊霖，並收取價金。 陳春華販賣第一級毒品，處有期徒刑柒年捌月。 即起訴書附表編號7  八 曾俊霖 陳春華 陳春華意圖營利，基於販賣第一級毒品之犯意，於108年12月12日下午6時35分許，以門號0000000000號之行動電話與持用門號0000000000、000000000號電話之曾俊霖聯絡後，在桃園市中壢區威尼斯影城售票口對面之娃娃機店口，以1500元之代價，販賣第一級毒品海洛因0.2公克予曾俊霖，並收取價金。 陳春華販賣第一級毒品，處有期徒刑柒年捌月。 即起訴書附表編號8  九 魏國樑 邱建豪 黃朝羣 邱建豪、黃朝羣共同意圖營利，基於販賣第一級毒品之犯意聯絡，由邱建豪以門號0000000000號之行動電話與持用門號0000000000號行動電話之魏國樑聯絡後，於108年12月7 日晚間9時38分許（起訴書誤載為109年12月7日，經公訴檢察官當庭更正），再由黃朝羣將第一級毒品海洛因送往魏國樑位於桃園市○○區○○路000巷00弄00號2樓住處，以2000元之代價，販賣第一級毒品海洛因1小包予魏國樑，並由邱建豪收取價金。 黃朝羣共同販賣第一級毒品，處有期徒刑柒年捌月。 即起訴書附表編號11  十 林美玲 陳春華 陳春華意圖營利，基於販賣第二級毒品之犯意，於109年1月1日凌晨0時53分許，以門號0000000000號之行動電話與持用門號0000000000號行動電話之林美玲聯絡後，在桃園市○○區○○○路0段00巷00弄00號，以5000元之代價，販賣第二級毒品甲基安非他命4公克予林美玲，並收取價金。 陳春華販賣第二級毒品，處有期徒刑貳年陸月。 即起訴書附表編號12 十一 林美玲 陳春華 陳春華意圖營利，基於販賣第二級毒品之犯意，於109年1月16日凌晨2時28分許（起訴書誤載為凌晨2時15分許，應予更正），以門號0000000000號之行動電話與持用門號0000000000號行動電話之林美玲聯絡後，在桃園市○○區○○○路0段00號OK便利商店，以7000元之代價，販賣第二級毒品甲基安非他命6公克予林美玲，並收取價金。 陳春華販賣第二級毒品，處有期徒刑貳年陸月。 即起訴書附表編號13 十二 陳志強 陳春華 陳春華意圖營利，基於販賣第一級毒品之犯意，於108年9月7日下午4時21分許，以門號0000000000號之行動電話與持用門號0000000000號行動電話之陳志強聯絡後，在新北市板橋區文化路與莒光路口之寵物店門口，以1萬元之代價，販賣第一級毒品海洛因3.6公克予陳志強，並收取價金。 陳春華販賣第一級毒品，處有期徒刑柒年拾月。 即起訴書附表編號14 十三 陳志強 陳春華 陳春華意圖營利，基於販賣第一級毒品之犯意，於109年3月17日下午4時20分許，使用通訊軟體LINE與陳志強聯絡後，在新北市板橋區文化路與莒光路口之寵物店門口，以2000元之代價，販賣第一級毒品海洛因1包予陳志強，並收取價金。 陳春華販賣第一級毒品，處有期徒刑柒年捌月。 即起訴書附表編號15 十四 賴清景 邱建豪 黃朝羣 邱建豪、黃朝羣共同意圖營利，基於販賣第一級毒品之犯意聯絡，由黃朝羣以門號0000000000號之行動電話與持用門號0000000000號行動電話之賴清景聯絡後，先騎乘車牌號碼000-000號普通重型機車至邱建豪位於桃園市中壢區之租屋處拿取第一級毒品海洛因後，於109年2月9日凌晨1時24分許，再前往桃園市中壢區內壢火車站旁娃娃機店，以1600元之代價，販賣第一級毒品海洛因0.3公克予賴清景，並收取價金。 黃朝羣共同販賣第一級毒品，處有期徒刑柒年捌月。 即起訴書附表編號16 十五 賴清景 邱建豪 黃朝羣 邱建豪及黃朝羣意圖營利，基於販賣第一級毒品之犯意，由黃朝羣以門號0000000000號之行動電話與持用門號0000000000號行動電話之賴清景聯絡後，先騎乘車牌號碼000-000 號普通重型機車至邱建豪位於桃園市中壢區之租屋處拿取第一級毒品海洛因後，於109年2月10日晚間11時27分許，再前往桃園市桃園區建國路與延平路口，以1000元之代價，販賣第一級毒品海洛因0.08公克予賴清景，並收取價金。 黃朝羣共同販賣第一級毒品，處有期徒刑柒年捌月。 即起訴書附表編號17 十六 詹盛烘 陳春華 戴麗玲 陳春華、戴麗玲共同意圖營利，基於販賣第二級毒品之犯意聯絡，由陳春華以門號0000000000號之行動電話與持用門號0000000000號行動電話之詹盛烘聯絡後，於109年2月15日晚間10時11分許，再由戴麗玲將第二級毒品甲基安非他命送往桃園市○○區○○○街000號之3樓下，以7000元之代價，販賣第二級毒品甲基安非他命4公克予詹盛烘，並收取價金。 陳春華共同販賣第二級毒品，處有期徒刑貳年陸月。 戴麗玲共同販賣第二級毒品，處有期徒刑貳年肆月。 即起訴書附表編號18 十七 江仁杰 戴麗玲 戴麗玲意圖營利，基於販賣第二級毒品之犯意，於109年2月20日下午2時許，以通訊軟體LINE與江仁杰聯絡後，在桃園市中壢區中豐北路高鐵出口處，以2500元之代價，販賣第二級毒品甲基安非他命1公克予江仁杰，並收取價金。 戴麗玲販賣第二級毒品，處有期徒刑貳年肆月。 即起訴書附表編號19 十八 林竣賢 陳春華 陳春華意圖營利，基於販賣第二級毒品之犯意，於109年1月31日下午3時15分許，以門號0000000000號之行動電話與持用門號0000000000號行動電話之林竣賢聯絡後，在桃園市○○區○○路000號之全家超商和平店前，以2000元之代價，販賣第二級毒品甲基安非他命1公克予林竣賢，並收取價金。 陳春華販賣第二級毒品，處有期徒刑貳年肆月。 即起訴書附表編號20 十九 李伊婷 陳春華 陳春華意圖營利，基於販賣第二級毒品之犯意，於108年8月17日上午11時43分許，以門號0000000000號之行動電話與持用門號0000000000號行動電話之李伊婷聯絡後，在桃園市中壢區威尼斯影城售票口，以1000元之代價，販賣第二級毒品甲基安非他命1包予李伊婷，並收取價金。 陳春華販賣第二級毒品，處有期徒刑貳年貳月。 即起訴書附表編號21 二十 曾筱暄 陳春華 陳春華意圖營利，基於販賣第二級毒品之犯意，於108年7月18日下午3時14分許，以門號0000000000號之行動電話與持用門號0000000000號行動電話之曾筱暄聯絡後，在桃園市中壢區威尼斯影城售票口，以2000元之代價，販賣第二級毒品甲基安非他命1包予曾筱暄，並收取價金。 陳春華販賣第二級毒品，處有期徒刑貳年肆月。 即追加起訴書附表編號1 二十一 曾筱暄 陳春華 陳春華意圖營利，基於販賣第二級毒品之犯意，於108年9月1日上午10時46分許，以門號0000000000號之行動電話與持用門號0000000000號行動電話之曾筱暄聯絡後，在陳春華位於桃園市○○區○○路000號7樓之3住處，以1000元之代價，販賣第二級毒品甲基安非他命1包予曾筱暄，並收取價金。 陳春華販賣第二級毒品，處有期徒刑貳年貳月。 即追加起訴書附表編號2 二十二 曾筱暄 陳春華 陳春華意圖營利，基於販賣第二級毒品之犯意，於108年9月5日上午10時47分許，以門號0000000000號之行動電話與持用門號0000000000號行動電話之曾筱暄聯絡後，在桃園市中壢區威尼斯影城售票口，以1000元之代價，販賣第二級毒品甲基安非他命1包予曾筱暄，並收取價金。 陳春華販賣第二級毒品，處有期徒刑貳年貳月。 即追加起訴書附表編號3 
附表二：
編號 扣案物外觀       數      量 成分 持有人 備註  一 白色晶體 1包（袋上編號3，驗前總毛重35.4304公克，驗前總淨重34.0185公克，取樣0.0072公克，餘重34.0113公克） 甲基安非他命 陳春華 1.宜蘭縣政府警察局搜索扣押筆錄、扣押物品目錄表（見109年度偵字第9576號卷一第39至45頁） 2.扣押物品清單（見109年度訴字766號卷一第213頁） 3.慈濟大學濫用藥物檢驗中心109年4月24日慈大藥字第109042454號函附之鑑定書（見109年度偵字第9576號卷五第389頁）   1包（袋上編號4，驗前總毛重32.3768公克，驗前總淨重31.3359公克，取樣0.0073公克，餘重31.3286公克）      1包（袋上編號12，驗前總毛重2.2307公克，驗前總淨重1.8055公克，取樣0.0075公克，餘重1.7980公克）      1包（袋上編號13，驗前總毛重1.1635公克，驗前總淨重0.0885公克，取樣0.0076公克，餘重0.0809公克）      1包（袋上編號14，驗前總毛重0.4303公克，驗前總淨重0.0198公克，取樣0.0075公克，餘重0.0123公克）     二 白色粉末 1包（袋上編號6，驗前總毛重0.9814公克，驗前總淨重0.0107公克，取樣0.0069公克，餘重0.0038公克） 海洛因 陳春華 1.宜蘭縣政府警察局搜索扣押筆錄、扣押物品目錄表（見109年度偵字第9576號卷一第39至45頁） 2.扣押物品清單（見109年度訴字第766號卷一第211頁） 3.慈濟大學濫用藥物檢驗中心109年4月24日慈大藥字第109042454號函附之鑑定書（見109年度偵字第9576號卷五第389頁）  三 白色粉末 2包（驗前總毛重5.55公克，驗餘淨重3.57公克，純質淨重2.04公克） 海洛因 陳春華 1.宜蘭縣政府警察局搜索扣押筆錄、扣押物品目錄表（見109年度偵字第9576號卷一第39至45頁） 2.扣押物品清單（見109年度訴字第561號卷一第9頁） 3.法務部調查局濫用藥物實驗室109年4月22日調科壹字第10923006080號鑑定書（見109年度偵字第9576號卷五第391頁） 
附表三：
編號 扣案物名稱及數量 扣押物所有人  一 行動電話1支（APPLE IPHONE廠牌，IMEI：000000000000000） 陳春華  二 行動電話1支（SAMSUNG廠牌，內含門號0000000000、0000000000號SIM卡，IMEI：000000000000000） 陳春華  三 提撥管5支 陳春華  四 夾鏈袋1批 陳春華  五 吸食器1組 陳春華  六 玻璃球5個 陳春華  七 葡萄糖1包 陳春華  八 記帳單1張 陳春華  九 贓款65000元 陳春華  十 贓款2500元 陳春華 十一 贓款1100元 陳春華 
附表四
編號 扣案物名稱及數量 扣押物所有人  一 行動電話1支（HTC廠牌，IMEI：000000000000000、0000000000000000） 戴麗玲  二 行動電話1 支（GalaxyA7，內含門號0000000000號SIM卡1張） 戴麗玲 
附表五：
編號 扣案物名稱及數量 扣押物所有人  一 注射針筒1支 黃朝羣  二 行動電話1支（OPPO廠牌，內含門號0000000000號SIM卡1張） 黃朝羣